臺灣臺南地方法院刑事判決　　　　　100年度交易字第440號
公　訴　人　臺灣臺南地方法院檢察署檢察官
被　　　告　林商展
上列被告因公共危險案件，經檢察官提起公訴（100年度偵字第
12225號），本院受理後被告為有罪之陳述，裁定依簡式審判程
序審理，並判決如下：
    主  文
林商展犯不能安全駕駛動力交通工具罪，累犯，處有期徒刑捌月
。
    事  實
一、林商展前因公共危險案件，經本院分別以90年度南交簡字第
    266號、92年度南交簡字第1047號判決各判處拘役50日、有
    期徒刑5月確定，並先後於民國90年10月9日及92年12月25日
    執行完畢。又因公共危險案件，經本院以95年度交簡字第
    990號判決判處有期徒刑6月確定，嗣與另犯過失傷害案件，
    經本院以96年度聲字第1045號裁定應執行有期徒刑8月確定
    ，並於99年4月1日執行完畢。詎林商展猶未生警惕，明知酒
    後駕車易肇事致生危險，且飲酒後吐氣時酒精成份達每公升
    0.25毫克以上者，不得駕車，到達每公升0.55毫克以上者，
    駕車則有危害公共安全之虞；仍於100年8月27日20時許，在
    臺南市五期重劃區某PUB飲用啤酒後，已達無法安全駕駛之
    程度，於同日20時後某時，酒後駕駛車牌號碼8282-SR號自
    小客車，往臺南市南區其住處方向行駛，嗣於100年8月28日
    凌晨3時23分許，林商展途經臺南市○區○○路1段95巷口時
    ，被警方攔檢，並在現場對其作呼氣酒精濃度測試，發現其
    呼氣酒精濃度達每公升1.18毫克，已達無法安全駕駛之程度
    ，而查悉上情。
二、案經臺南市政府警察局第六分局報請臺灣臺南地方法院檢察
    署檢察官偵查起訴。
    理  由
一、本件係經被告於審理時為有罪之表示，而經本院裁定以簡式
    審判程序加以審理，依刑事訴訟法第273條之2、第159條第2
    項之規定，不適用傳聞法則有關限制證據能力之相關規定，
    合先敘明。
二、訊據被告林商展對於上揭犯罪事實坦承不諱，並有刑法第18
    5條之3案件測試觀察紀錄表、臺南市○○○○○道路交通事
    故當事人酒精濃度測定紀錄表各1紙及臺南市政府警察局舉
    發違反道路交通管理事件通知單影本1紙在卷可資佐證。被
    告之自白核與事實相符，應可採信。事證明確，被告本件犯
    行，洵堪認定，應予依法論科。
三、按行為後法律有變更者，適用行為時之法律；但行為後之法
    律有利於行為人者，適用最有利於行為人之法律，刑法第2
    條第1項定有明文。被告犯罪後，刑法第185條之3業於100年
    11月30日修正公布，並於100年12月2日施行，修正前刑法第
    185條之3規定：「服用毒品、麻醉藥品、酒類或其他相類之
    物，不能安全駕駛動力交通工具而駕駛者，處1年以下有期
    徒刑、拘役或科或併科15萬元以下罰金。」，而修正後刑法
    第185條之3第1項規定：「服用毒品、麻醉藥品、酒類或其
    他相類之物，不能安全駕駛動力交通工具而駕駛者，處2年
    以下有期徒刑、拘役或科或併科20萬元以下罰金」；第2項
    規定：「因而致人於死者，處1年以上7年以下有期徒刑；致
    重傷者，處6月以上5年以下有期徒刑。」，經比較結果，關
    於不能安全駕駛動力交通工具罪，修正後法定刑已由原來之
    「1年以下有期徒刑、拘役或科或併科15萬元以下罰金」，
    修正提高為「2年以下有期徒刑、拘役或科或併科20萬元以
    下罰金」，是被告行為後法律已有變更，經比較新舊法之結
    果，新法並非較有利於被告，依刑法第2條第1項前段規定，
    本件仍應適用行為時法即修正前刑法第185條之3處斷，在此
    說明。
四、是核被告所為，係犯修正前刑法第185條之3不能安全駕駛動
    力交通工具罪。被告有犯罪事實欄所載之犯罪、科刑及執行
    紀錄，此有臺灣高等法院被告前案紀錄表1份附卷可證，其
    於有期徒刑執行完畢5年內，故意再犯有期徒刑以上之本罪
    ，為累犯，應依刑法第47條第1項之規定，加重其刑。爰審
    酌被告前已有3次酒後駕車之公共危險犯行，經法院判處罪
    刑並執行完畢之紀錄，竟不知記取教訓，短時間再度於飲酒
    後駕車，顯見其不思悔改，自制力亦有不足，且漠視他人生
    命、身體、財產安全，又其酒後駕駛自小客車於道路上行駛
    ，嚴重危害行車安全，是其所為自應受相當程度之刑事非難
    始能達其效，並兼衡被告犯後坦承犯行態度、生活狀況及智
    識程度等一切情狀，量處如主文所示之刑，以示懲儆。
據上論斷，應依刑事訴訟法第273條之1第1項、第299條第1項前
段，修正前刑法第185條之3，刑法第2條第1項前段、第47條第1
項，刑法施行法第1條之1，判決如主文。
本案經檢察官王誠到庭執行職務。
中    華    民    國   100    年    12    月    21    日
                  刑事第一庭    法  官  郭千黛
以上正本證明與原本無異。
如不服本判決應於收受本判決後10日內向本院提出上訴書狀，並
應敘述具體理由。其未敘述上訴理由者，應於上訴期間屆滿後20
日內向本院補提理由書狀（均須按他造當事人之人數附繕本）「
切勿逕送上級法院」。
                                書記官  蔡明峰
中    華    民    國   100    年    12    月    21    日
附錄本案所犯法條全文
修正前刑法第185條之3
服用毒品、麻醉藥品、酒類或其他相類之物，不能安全駕駛動力
交通工具而駕駛者，處1年以下有期徒刑、拘役或科或併科15萬
元以下罰金。